臺灣宜蘭地方法院刑事判決　　　　　　　100年度易字第335號
公　訴　人　臺灣宜蘭地方法院檢察署檢察官
被　　　告　藍洺洋
　　　　　　林秋男
　　　　　　何文凱
上列被告等因竊盜案件，經檢察官提起公訴（100年度偵字第188
1號），本院受理後被告為有罪之陳述，經改行簡式審判程序，
判決如下：
    主  文
藍洺洋犯刑法第三百二十一條第一項第三、四款之竊盜罪，累犯
，處有期徒刑拾壹月。扣案之油壓剪壹支及切割刀貳支均沒收。
林秋男犯刑法第三百二十一條第一項第三、四款之竊盜罪，累犯
，處有期徒刑拾月。扣案之油壓剪壹支及切割刀貳支均沒收。
何文凱犯刑法第三百二十一條第一項第三、四款之竊盜罪，累犯
，處有期徒刑拾月。扣案之油壓剪壹支及切割刀貳支均沒收。
    犯 罪 事 實 及 理 由
一、犯罪事實：
    藍洺洋前因毒品危害防制條例案件，經臺灣臺北地方法院以
    91年度訴字第962號判處有期徒刑8月，經臺灣高等法院以92
    年度上訴字第3346號判決上訴駁回確定；又因妨害國幣懲治
    條例案件，經臺灣高等法院以92年度上訴字第2229號判處有
    期徒刑6年，經最高法院以92年度台上字第6380號判決上訴
    駁回確定；嗣經臺灣高等法院以97年度聲字第935號裁定減
    刑並定應執行刑為有期徒刑6年1月確定，於民國96年6月13
    日假釋出監，並於98年12月30日因假釋後在有期徒刑所餘刑
    期內未經撤銷假釋，以已執行論。林秋男前因懲治盜匪條例
    案件，經本院以91年度訴字第20號判處有期徒5年2月，經臺
    灣高等法院以91年度上訴字第1297號判決上訴駁回確定；再
    因強盜案件，經本院以92年度少訴字第1號判處有期徒刑4年
    確定，上開2案經本院以92年度聲字第505號定應執行有期徒
    刑9年。另因竊盜案件，經本院以91年度訴字第410號判處有
    期徒刑3月確定，嗣經本院以97年度聲減字第27號裁定減為
    有期徒刑1月15日，前述案件經合併執行，於97年6月9日經
    本院於97年6月6日假釋出監，並於100年4月19日因假釋後在
    有期徒刑所餘刑期內未經撤銷假釋，以已執行論。何文凱曾
    因妨害性自主案件，經臺東屏東地方法院以98年度訴字514
    號判處有期徒刑6月，經臺灣高等法院高雄分院以98年度上
    訴字1378號判決上訴駁回確定，於100年3月20日執行完畢。
    藍洺洋、林秋男、何文凱3人於100年4月25日白天，共同基
    於意圖為自己不法所有之犯意聯絡，謀議於100年4月26日凌
    晨3時30分許，相約在林秋男之宜蘭縣冬山鄉○○路238號住
    處集合，由藍洺洋、林秋男分騎一部機車，林秋男則附載何
    文凱，並攜帶藍洺洋所有、足供兇器使用之油壓剪1支及切
    割刀2支，一同前往宜蘭縣五結鄉○○路○段8號興中環保科
    技股份有限公司之興中紙業備木場內竊取電纜線。抵達後，
    3人分工，先將電纜線以油壓剪剪斷，再以切割刀將電纜線
    之外皮削去。於6時許，何文凱因剝電纜線外皮時不慎割傷
    左手中指及無名指，由林秋男以機車載何文凱至財團法人天
    主教靈醫會羅東聖母醫院急診，經治療後，二人於同日8時
    10分許，復返回上開備木場，繼續為削去電纜線外皮之工作
    。嗣於同日8時20分許，為該公司之員工張其法、林錦昌、
    李宏毅等巡視時發現，其3人即將上述贓物及作案用工具等
    棄置於現場而竄逃。警方獲報後前往現場，先於同日上午8
    時35分許，在場內之草叢查獲何文凱，再於同日上午11時許
    ，在場內草叢分別查獲藍洺洋、林秋男，並扣得贓物電纜銅
    線250公斤及上述油壓剪1支及切割刀2支。
二、證據：
（一）被告藍洺洋、林秋男、何文凱於審理中之自白。
（一）證人張其法、林錦昌、李宏毅3人於警詢時之陳述。
（二）宜蘭縣政府警察局羅東分局警員溫新安職務報告。
（三）贓物認領保管單1紙。
（四）現場照片共19張。
（五）扣案油壓剪1支及切割刀2支。
（六）財團法人天主教靈醫會羅東聖母醫院100年5月26日天羅聖
      民字第0386號函文。
三、按刑法第321條第1項第3款之帶兇器，其兇器之種類並
    無限制，凡客觀上足以對人之生命、身體、安全構成威脅者
    均屬之。且只需行竊時有攜帶此種具有危險性之兇器已足，
    並不以帶之初即有行凶之意圖為必要，最高法院79年台上
    字第5253號判例可資參照。次按油壓剪及切割刀等均為金屬
    材質，堅硬銳利，其客觀上對人之生命身體具有危險性，可
    供為兇器使用。是核被告藍洺洋、林秋男、何文凱3人所為
    ，均係涉犯刑法第321條第1項第3款、第4款之加重竊盜罪。
    又被告3人就本件犯行，有犯意聯絡及行為分擔，均為共同
    正犯。再其等有如犯罪事實欄所載之犯罪科刑及刑之執行，
    有臺灣高等法院被告前案紀錄表3份在卷可稽，其等於刑之
    執行完畢後5年內故意再犯本件有期徒刑以上之罪，俱為累
    犯，均應依刑法第47條第1項規定加重其刑。爰審酌被告3人
    均值壯年，卻不思依靠己力賺取財物，欲不勞而獲，共同竊
    取電纜線，造成被害人興中環保科技股份有限公司之損害，
    ，又雖與被害人公司達成和解，但未賠償分文，兼衡被告等
    犯罪之動機、目的、方式、所竊財物價值；及其等之素行、
    被告林秋男、何文凱於移審時即坦認全部犯行，被告藍洺洋
    於準備程序時方坦承犯行之態度等一切情狀，分別量處如主
    文所示之刑。扣案之油壓剪1支及切割刀2支，為被告藍洺洋
    所有而供本件犯罪所用之物，爰依刑法第38條第1項第2款規
    定沒收之。
四、依刑事訴訟法第273條之1第1項、第310條之2、第454條第2
    項、第299條第1項前段，刑法第28條、第321條第1項第3款
    、第4款、第47條第1項、第38條第1項第2款，判決如主文。
本案經檢察官王清白到庭執行職務。
中    華    民    國   100    年    7     月    27    日
                  刑事第二庭法  官  張育彰  
以上正本證明與原本無異。
如不服本判決應於收受本判決後10日內向本院提出上訴書狀，並
應敘述具體理由。若未敘述理由者，應於上訴期間屆滿後20日內
向本院補提理由書狀(均須按他造當事人之人數附繕本)。
                            書記官  陳靜宜
中    華    民    國   100    年    7     月    27    日
附錄本案論罪科刑法條：
中華民國刑法第321條第3、4款
犯竊盜罪而有下列情形之一者，處6月以上、5年以下有期徒刑，
得併科新臺幣10萬元以下罰金：
三、攜帶兇器而犯之者。
四、結夥三人以上而犯之者。